臺灣臺中地方法院刑事判決　　　　　　　　　　　　九十一年度訴字第一九三六號
　　公　訴　人　臺灣臺中地方法院檢察署檢察官
　　被　　　告　甲○○
右列被告因違反毒品危害防制條例案件，經檢察官提起公訴（九十一年度偵字第二三
一六號）及移送併辦（九十一年度毒偵字第三０四八號），本院判決如左：
    主  文
甲○○連續施用第一級毒品，處有期徒刑柒月，扣案之海洛因壹包（驗餘淨重零點貳
捌公克，包裝重零點壹玖公克）、沾有海洛因殘渣之注射針筒肆支及藥鏟壹支均沒收
銷燬。
    事  實
一、甲○○（原名夏弘泰）前於民國（下同）八十五年間因違反麻醉藥品管理條例案
    件，經本院判處拘役二十日確定，於八十七年二月十三日易科罰金執行完畢（未
    構成累犯），又於八十八、八十九年間二次犯施用毒品案件，經裁定送觀察、勒
    戒後，均認無繼續施用毒品之傾向，分別由臺灣高雄地方法院檢察署檢察官於八
    十八年二月二十二日以八十八年度偵字第三九一四號不起訴處分，及於八十九年
    五月三十日以八十九年度毒偵字第一二五八號為不起訴處分確定。詎甲○○猶不
    知悔改，復基於概括犯意，自九十一年三月間起至同年九月二十八日止，在臺中
    縣霧峰鄉錦榮村樟公北巷一號二樓之七住處、臺中縣霧峰鄉樟公北巷二之二號居
    處，以針筒注射之方法，約一天二、三次，連續施用第一級毒品海洛因多次。嗣
    於九十一年六月二十六日十六時許，在臺中縣霧峰鄉樟公北巷一號二樓之七住處
    為警持搜索票查獲，並扣得其供施用之第一級毒品海洛因一包毛重０點五公克（
    驗餘淨重０點二八公克，包裝重０點一九公克）、沾有海洛因殘渣之注射針筒三
    支及藥鏟一支；又於九十一年九月二十八日二十三時許，在臺中縣霧峰鄉樟公北
    巷二之二號居處施打海洛因時，為警當場查獲，並扣得其所有供施用之沾有海洛
    因殘渣之注射針筒一支。
二、案經臺中縣警察局霧峰分局報請臺灣臺中地方法院檢察署檢察官偵查起訴及移送
    併辦。
    理  由
一、訊據被告甲○○對右揭時地施用第一級毒品海洛因多次之犯行均坦承不諱，且查
    ，被告於九十一年六月二十六日、九月二十八日為警查獲後，經採尿送驗結果，
    均呈第一級毒品嗎啡陽性反應，有臺中縣衛生局檢驗尿水報告書二紙附卷可稽，
    復有如事實欄所載時地查獲之第一級毒品海洛因一包、沾有海洛因殘渣之注射針
    筒四支及藥鏟一支扣案可稽，上開扣案之海洛因一包，毛重０點五公克，送驗結
    果確係海洛因無訛，驗餘淨重０點二八公克，包裝重０點一九公克，亦有法務部
    調查局鑑定通知書在卷可憑，足證被告自白與事實相符，被告右揭時地施用海洛
    因多次之犯行堪予認定。又查，被告於八十八、八十九年間二次犯施用毒品案件
    ，經裁定送觀察、勒戒後，均認無繼續施用毒品之傾向，分別由臺灣高雄地方法
    院檢察署檢察官於八十八年二月二十二日以八十八年度偵字第三九一四號不起訴
    處分，再於八十九年五月三十日以八十九年度毒偵字第一二五八號為不起訴處分
    確定等情，有臺灣高雄地方法院檢察署檢察官八十八年度偵字第三九一四號、八
    十九年度毒偵字第一二五八號不起訴處分書、臺灣臺中地方法院檢察署刑案資料
    查註紀錄表可佐，是被告三犯施用海洛因犯行堪予認定。
二、核被告甲○○所為，係犯毒品危害防制條例第十條第一項之施用第一級毒品罪。
    被告因施用海洛因而持有海洛因之低度行為，應為其施用海洛因之高度行為所吸
    收，不另論罪。又被告多次施用海洛因犯行，時間緊接，所犯構成要件相同，顯
    係基於概括犯意反覆為之，為連續犯，論以一施用第一級毒品罪，並依法加重其
    刑。爰審酌被告前曾施用毒品，經二次觀察勒戒後，仍不知戒惕，再次施用海洛
    因，無視於毒品對於自身健康之戕害及國家對於杜絕毒品犯罪之禁令，又念及被
    告於本院審理期間坦承犯行，態度良好，其施用毒品海洛因並無危害他人，且施
    用毒品者均有相當程度之成癮性及心理依賴，其犯罪心態與一般刑犯罪之本質並
    不相同，容應以「病人」之角度為考量，並側重適當之醫學治療及心理矯治為宜
    ，且被告經施以長時間之強制戒治，固屬保安處分之一種，然既與其所應受之刑
    罰，同係限制人身自由，揆諸比例原則，應予適當量刑，暨其施用毒品之次數、
    期間等一切情狀，量處如主文所示之刑。
三、於九十一年六月二十六日查獲之海洛因一包（驗餘淨重０點二八公克，包裝重０
    點一九公克）、沾有海洛因殘渣之注射針筒三支及藥鏟一支，及於九十一年九月
    二十八日查獲之沾有海洛因殘渣之注射針筒一支，均係現場查獲之毒品，或沾有
    毒品之器具，亦係被告所有供施用海洛因之物，業據被告陳明在卷，且注射針筒
    四支及藥鏟一支，其上沾染之海洛因殘渣已無從分離，爰均依毒品危害防制條例
    第十八條第一項前段規定宣告沒收並諭知銷燬。
四、移送併辦（即九十一年度毒偵字第三０四八號）部分，即被告自九十一年三月間
    起至同年九月二十八日止之施用第一級毒品海洛因多次之犯行，除起訴之被告施
    用海洛因一次之外部分。此部分雖未據起訴，惟與起訴並有罪部分有連續犯之裁
    判上一罪關係，依刑事訴訟法第二百六十七條之規定，應為起訴效力所及，本院
    自得併予審理，附此敘明。
據上論斷，應依刑事訴訟法第二百九十九條第一項前段，毒品危害防制條例第十條第
第一項、第二十條第三項、第十八條第一項前段，刑法第十一條前段、第五十六條，
判決如主文。
中      華      民      國    九十一    年     十一     月      五      日
                                        臺灣臺中地方法院刑事第四庭
                                             法  官   黃  家  慧
右正本證明與原本無異。
如不服本判決，應於判決送達後十日內向本院提出上訴狀，上訴於臺灣高等法院臺中
分院( 須附繕本 )。
                                             書記官
中      華      民      國    九十一    年     十一     月      五      日
附論罪科刑法條
毒品危害防制條例第十條第一項：
施用第一級毒品者，處六月以上五年以下有期徒刑。
